【裁判字號】    99,抗,1443
【裁判日期】    990929
【裁判案由】    停止執行
【裁判全文】
臺灣高等法院民事裁定                  99年度抗字第1443號
抗  告  人  乙○○
相  對  人  台灣金聯資產管理股份有限公司
法定代理人  甲○○
抗告人因與相對人間停止執行事件，對於中華民國99年8月3日臺
灣桃園地方法院99 年度聲字第530號所為裁定提起抗告，本院裁
定如下：
    主  文
抗告駁回。
抗告費用由抗告人負擔。
    理  由
一、按強制執行程序開始後，除法律另有規定外，不停止執行。
    有回復原狀之聲請，或提起再審或異議之訴，或對於和解為
    繼續審判之請求，或提起宣告調解無效之訴、撤銷調解之訴
    ，或對於許可強制執行之裁定提起抗告時，法院因必要情形
    或依聲請定相當並確實之擔保，得為停止強制執行之裁定，
    強制執行法第18條定有明文。是於強制執行程序開始後，須
    有上開合於上開法條所規定之聲請回復原狀等程序存在，法
    院始得依裁定停止強制執行。
二、本件抗告人於原法院聲請意旨略以：抗告人遭原法院99年度
    司執字第995 號強制執行在案，惟相對人係仗其龐大財勢欺
    壓弱勢族群，已涉違反刑法上背信、侵占、偽造文書、圖利
    等罪嫌，經臺灣台北地方法院檢察署偵查中，原董事長更遭
    行政院撤換解任。而相對人所強制查封抗告人之所有財產，
    並非相對人已取得之債權，且違背委託經主管機關認可之公
    正第三人公開拍賣、違背公開拍賣所得價款經清償應收帳款
    後，如有剩餘返還抗告人等情，顯然違反金融機構合併法第
    15條第3 項規定。相對人之劣行，侵害憲法第15條所保障抗
    告人之財產權，為此，依強制執行法第18條第2 項之規定，
    請求裁定准予供擔保後停止本件強制執行。
三、原法院以：經依職權向該院民事庭、簡易庭、非訟中心分案
    室，查詢有無以抗告人為原告之民事事件，依查詢結果，抗
    告人與相對人間現並無任何符合上述強制執行法第18條所定
    之訴訟或請求繫屬，此有該院民事紀錄科查詢表2 紙附卷可
    稽。是抗告人本件請求供擔保後裁定上述民事執行事件應停
    止執行，核與首開條文所定之要件未合等情，駁回抗告人之
    聲請，經核於法並無不合。
四、抗告意旨以：抗告人與相對人間因本件強制執行案，已依法
    向台灣台北地方法院提出請求者有：1.99年1月17日提出「
    異議狀」、2.99年3月8日提出「異議狀(2)」、3.99年5 月29
    日提出「陳報狀」、4.99年7 月12日提出「抗告狀」，應已
    符合強制執行法第18條「法院因必要情形…得為停止強制執
    行之裁定」，或符合該條；「以抗告人被相對人強制查封之
    所有資產作為擔保得為停止強制執行之裁定」云云，惟依抗
    告人其後所補具之所謂「異議狀」、「異議狀(2)」、「陳報
    狀」、「抗告狀」之內容觀之，均非強制執行法第18條所規
    定之「回復原狀之聲請，或提起再審或異議之訴，或對於和
    解為繼續審判之請求，或提起宣告調解無效之訴、撤銷調解
    之訴，或對於許可強制執行之裁定提起抗告」，又抗告人於
    99年9 月27日所具之陳報狀，亦未依本院通知補正合於強制
    執行法第18條各種停止執行之證據，是其抗告非有理由，應
    予駁回。
五、據上論結，本件抗告為無理由，依強制執行法第30條之1、
    民事訴訟法第95條、第78條，裁定如主文。
中    華    民    國    99    年    9     月    29    日
                民事第一庭
                      審判長法  官  吳謙仁
                            法  官  李瓊蔭
                            法  官  蘇瑞華
正本係照原本作成。
本裁定除以適用法規顯有錯誤為理由外，不得再抗告。如提起再
抗告，應於收受後10日內委任律師為代理人向本院提出再抗告狀
。並繳納再抗告費新台幣１千元。
中    華    民    國    99    年    9     月    30    日
                            書記官  高澄純

司法院資訊處製作；財團法人民間司法改革基金會備份。
